臺灣高等法院交通事件裁定　　　　　　　　　　　　九十一年度交抗字第六五八號
　　抗告人即
　　受處分人　甲○○
右抗告人因違反道路交通管理處罰條例案件，不服臺灣士林地方法院中華民國九十一
年七月一日九十一年度交聲字第三七號裁定（原處分案號：北市裁三字第駕裁二二─
ＡＨ0000000號），提起抗告，本院裁定如左：
    主  文
抗告駁回。
    理  由
一、原裁定意旨如附件，茲引用之。
二、抗告意旨略以：為何當時照相舉發全線關燈。再者，照相舉發地點剛好是七十公
    里處，經抗告人申訴後改為六十公里。而後甚至撤掉舉發點。為何沒有說明照相
    點七十公里處０點五公里是以官方數據，經抗告人測量剛好０點五公里在標誌前
    後，如何取信於民。舉發點的不妥，那有一上橋過匝道到主橋面就在測速云云。
三、經查：抗告人行經路段當時速限確為四十公里，而抗告人卻以時速七十公里行駛
    ，有逕行舉發之測速照相相片附卷可稽（見原審卷第六頁），且依該測速照相相
    片，並未可見有限速七十公里之交通標誌，是抗告人辯稱舉發地點剛好是七十公
    里處云云，即無可採。抗告人行駛之時速為七十公里，已超過該路段之速限，其
    有行車超速之違規，應可認定。至於交通管理機關對於設施之變動，其效力係往
    後生效，並無溯及既往之效力。原處分機關據以裁處罰鍰新台幣（下同）一千九
    百元，另計違規點數一點，並無不當。原審因而駁回抗告人之異議，亦無不合。
    本件抗告為無理由，應予駁回。
四、原審裁定理由四倒數第二行關於罰鍰一千七百元之記載，係筆誤，應更正為一千
    九百元，附此敘明。
據上論結，應依道路交通案件處理辦法第二十五條、第二十六條，刑事訴訟法第四百
十二條，裁定如主文。
中      華      民      國    九十一    年      十      月     十五     日
                              臺灣高等法院交通法庭
                                  審判長法  官  陳  貽  男
                                        法  官  陳  憲  裕
                                        法  官  王  炳  梁
右正本證明與原本無異。
不得再抗告。
                                        書記官  潘  大  鵬
中      華      民      國      九十一   年     十    月      十六      日
附件：
臺灣士林地方法院交通事件裁定                      九十一年度交聲字第三七號
    原處分機關  臺北巿交通事件裁決所
    異  議  人
    即受處分人  甲○○  男  三十六歲（民國○○○年○月○日生）
                        住台北市○○區○○路二段五二之一號二樓
                        身分證統一編號：Ｚ000000000號
                        送達代收人  翁美鈴  住台北市○○區○○路二段五二之
                                            一號二樓
右列異議人即受處分人因其違反道路交通管理處罰條例案件，對於台北市交通事件裁
決所九十年十二月十八日所為之處分（原處分：北市裁三字第駕裁二二─ＡＨ000
0000號），聲明異議，本院裁定如左：
    主  文
異議駁回。
    理  由
一、按道路交通管理處罰條例第四十條第一項規定：汽車駕駛人，行車速度，超過規
    定之最高時速者，處新台幣（下同）一千二百元以上二千四百元以下罰鍰；並依
    同條例第六十三條第一項第一款規定，記違規點數一點。
二、原處分意旨略以：受處分人即異議人甲○○所有之車號Ｂ三─○五二九號營業小
  客車，於民國九十年十月八日下午六時八分許，在台北市○○○道（往北○．五
    公里）經警逕行舉發「行車限速四十公里，經測時速七十公里，超速三十公里滿
    二十公里以上」違規，依違反道路交通管理處罰條例第四十條第一項規定，裁處
    罰鍰一千九百元，並依同條例第六十三條第一項第一款記違規點數一點。
三、聲明異議意旨略以：受處分人所有之上開車輛，雖有於前揭時地以時速七十公里
    行駛，惟環東大道往北○．五公里剛好看到七十公里之限速標誌，且已在環東大
    道上等語。
四、經查：證人即當場舉發之警員謝伯蓬於本院調查時證稱：「現場之前第二根燈桿
    ，本來是限速四十公里，後來才改為六十公里，受處分人是在四十公里到七十公
    里間被拍照的，在那段時速還是四十公里。且一般駕駛人都會以為看到七十公里
    的時速，以為他在那一段路段的時速是七十公里，但實際上那一段還是四十公里
    」等語。證人謝伯蓬與受處分人並無仇怨，自無設詞誣陷，身觸偽證重罪之必要
    ，其所為證詞應可採信。參以卷附證人謝伯蓬所提照片，違規車輛採證路段係在
    限速七十公里標誌之前。足見受處分人所有之上開車輛遭舉發之路段當時係限速
    四十公里。查受處分人所有上開車輛之時速為七十公里，已超過該路段之速限，
    其有行車超速之違規，應可認定。原處分機關據以援引前開規定，裁處罰鍰一千
    七百元，另計違規點數一點，並無不當，本件異議為無理由，應予駁回。
五、依道路交通案件處理辦法第十九條，裁定如主文。
中      華      民      國      九十一      年      七      月    一    日
                                   臺灣士林地方法院交通法庭
                                       法  官  劉  秉  鑫
如不服本裁定應於送達後五日內向本院提出抗告狀。
